# 限制性股票缴款跨年度怎么处理

提问人：wangyunxia0723 时间：2019-01-22 21:41:34
请教陈版：限制性股票激励授予日在 2018 年高管缴款在 2019 年 1 月 请问 2018 年授予日需要做分录吗？若做，怎么做？
需要在 2018 年估计该股权激励的的费用吗？

回答人：chenyiwei
股份支付费用从授予日开始在等待期内摊销，不是从缴款日开始摊销。所以 2018 年内也要确认股份支付费用，参考：《计学撮要 2018 》之 “问题1-4-4（分期缴纳股权激励款的授予日确定和费用确认）”。